臺灣桃園地方法院刑事判決　　　　　　99年度審易字第2142號
公　訴　人　臺灣桃園地方法院檢察署檢察官
被　　　告　黃家隆
　　　　　　謝文良
　　　　　　劉志忠
上列被告因家暴傷害等案件，經檢察官提起公訴（99年度偵字第
18174 號），本院判決如下：
    主  文
本件傷害部分均公訴不受理。
    理  由
一、本件公訴意旨略以：被告黃家隆與謝文良（黃家隆之舅舅）
    、劉志忠（黃家隆之表弟）及謝竹美（黃家隆之阿姨，另經
    臺灣桃園地方法院檢察署檢察官為不起訴處分確定）為4 親
    等內之旁系血親，具家庭暴力防治法第3 條第4 款所列之家
    庭成員關係。其等於民國99年6 月14日21時30分至22時許，
    在謝文良位於桃園縣平鎮市○○路239 巷15弄6 號之住處內
    ，因劉志忠與阮映月夫妻間之家務事如何處理一情而生爭執
    ，謝文良表示讓劉志忠夫婦自行處理，黃家隆卻表示要介入
    處理，謝竹美便向黃家隆稱「不關他的事，他無資格管」等
    語，黃家隆則稱「阮映月跟他一起生活約2 年，所以他有資
    格管」等語，雙方一言不合，便生口角，黃家隆旋基於傷害
    人身體之犯意，將謝竹美壓制在地上，徒手毆打謝竹美之頭
    部及後腦等處，惟因遭謝竹美所背之皮包纏住脖子，因而未
    能起身，劉志忠、謝文良及謝世峰（未據告訴、起訴）見狀
    便分持板凳、椅子或以徒手之方式，基於傷害人身體之犯意
    ，毆打黃家隆之右肩，黃家隆復基於傷害人身體之犯意，以
    手鉤住劉志忠之脖子，將其壓制在地後，徒手搥打其頭部，
    謝文良之妻子范美麗、黃家隆之妻子阮翠雲及劉志忠之妻子
    阮映月等人見狀，皆上前攔阻，欲將互毆之上開人等拉開，
    混亂中劉志忠不慎毆及阮映月（未據告訴、起訴），致其頭
    部流血，上開人等始停止拉扯及毆打，將阮映月送醫救治。
    嗣於等待救護車之際，詎黃家隆又基於恐嚇危害安全之犯意
    ，於屋外對謝竹美、劉志忠恐嚇稱「有種不要回這個家，不
    要住這裡，如果回來要讓你們死」等語，致謝竹美、劉志忠
    心生畏怖致生危害於安全（黃家隆所涉恐嚇罪嫌部分，由本
    院另行審結）；其另基於傷害人身體之犯意，持折疊式之椅
    子，朝謝文良方向揮打，謝文良見狀以左手阻擋，因此受有
    左手腕部舟狀骨、月狀骨閉鎖性骨折之傷害，謝竹美則受有
    頭部外傷之傷害，劉志忠則受有頭部挫傷之傷害，黃家隆則
    受有右肩部挫傷之傷害，嗣經黃家隆、謝文良、劉志忠及謝
    竹美分別訴警究辦。因認被告黃家隆、謝文良、劉志忠三人
    均涉犯刑法第277 條第1 項之傷害罪嫌。
二、按告訴乃論之罪，告訴人於第一審辯論終結前得撤回其告訴
    ，又告訴經撤回者，法院應諭知不受理之判決，刑事訴訟法
    第238 條第1 項、第303 條第3 款分別定有明文。經查，本
    件被告三人所涉傷害部分，依同法第287 條前段規定，均須
    告訴乃論，茲於本院審理中，分別經告訴人即被害人黃家隆
    當庭撤回對被告謝文良、劉志忠之告訴，告訴人即被害人謝
    文良、劉志忠、謝竹美當庭撤回對被告黃家隆之告訴，有本
    院100 年3 月23日準備程序筆錄1 份在卷可稽，依前開法律
    規定，本件傷害部分爰不經言詞辯論，逕均為不受理判決之
    諭知。
三、據上論斷，應依刑事訴訟法第303 條第3 款、第307 條，判
    決如主文。
中    華    民    國    100     年    4   月    15    日
                      刑事庭  法  官  潘怡華
以上正本證明與原本無異。
如不服本判決應於收受判決後10日內向本院提出上訴書狀，並應
敘述具體理由。其未敘述上訴理由者，應於上訴期間屆滿後20日
內向本院補提理由書（均須按他造當事人之人數附繕本）「切勿
逕送上級法院」。
                              書記官  施春祝
中    華    民    國    100     年    4   月    15    日